# @chenyiwei 股份支付准则应用案例 —— 以首次公开募股成功为可行权条件”，有几个问...

提问人：wx_61ac5c71e207 时间：2021-12-05 14:36:11
1 、公司如何合理估计未来成功完成IPO的可能性及完成时点，每次估计时需要留下哪些依据
2 、公司在等待期内每个资产负债表日要确认相应的股权激励费用，是否只估计预
计可行权数量，公允价值还是按照授予日确定的公允价值计算，不用每个资产负债表日重新确定公允价值吧
3 、等待期内公司估计其成功完成IPO的时点发生变化的，案例要求根据重估时点确定等待期，当期应确认的股权激励费用=截至当期累计应确认的股权激励费用扣减前期累计已确认金额，如出现负数，是否也在当期确认，还是负数不用冲回，直至当期应确认的股权激励费用大于 0 时再确认，还是有其他规定
4 、如有明确的服务期限的，是否就直接在规定的服务期限内平均分摊股权激励费用
5 、对增资或受让的股份立即授予或转让完成且没有明确约定服务期等限制条件的，是否确定一次性计入，还是对没有明确约定服务期的参考案例执行

回答人：chenyiwei
1 、根据本企业的具体情况，结合近期相关板块审核情况和行业周期等信息，会同券商和其他中介机构合理预计IPO的进度。该事项属于重要会计估计，每个资产负债表日都需要根据最新获得的相关信息和相关情况的发展变化予以重新估计，必要时进行会计估计变更。
2 、是。
3 、是，如出现负数则在当期冲回。
4 、是，但要注意确定合同约定的服务期限是否就是会计上的“等待期”，即如果未满足该条件则最终将无法获得激励股份。
5 、无明确约定服务期的，视同立即可行权，在授予日一次性确认相关费用和资本公积。该费用不论后续如何发展变化均不再调整、冲回。